# 存款利率降低对租赁业务的影响

提问人：clovershuang1 时间：2023-05-19 16:25:15
请教各位老师，如果贷款的基准利率下降了，对于之前按照基准利率确认的使用权资产和未确认融资费用是否需要同步修正，对利润的影响如何处理？

回答人：chenyiwei
如果租金并不随着基准利率的变动而相应浮动，则基准利率的变动对租赁折现率无影响，这是与摊余成本计量的一般原则一致的。